【裁判字號】    99,抗,216
【裁判日期】    990831
【裁判案由】    聲明異議
【裁判全文】
臺灣高等法院高雄分院民事裁定           99年度抗字第216號
抗  告  人  甲○○
上列抗告人與債權人臺灣土地銀行股份有限公司間清償債務強制
執行事件，拍賣物經相對人潘保國拍定買受，抗告人對於民國99
年6 月21日臺灣屏東地方法院99年度執事聲字第9 號所為裁定提
起抗告，本院裁定如下：
    主  文
抗告駁回。
抗告程序費用由抗告人負擔。
    理  由
一、本件異議及抗告意旨略以：本件拍賣標的為伊所有坐落屏東
    縣牡丹鄉○○段1355、1365地號土地（系爭土地），其上伊
    所種植之光臘樹非屬拍賣標的物，且執行法院併為拍賣，亦
    未經鑑價，顯見拍賣範圍不包括該地上物，該地上物亦非屬
    點交之標的，執行法院執行點交時，拍定人應補償伊地上物
    價額，為此對點交之執行聲明異議。又伊對於詢價之內容未
    表示意見，純因就土地鑑價無意見，伊因誤認詢價僅係就已
    鑑價部分徵詢意見，才未即時反應，詎原裁定逕以伊關於林
    木無特別定拍賣價格並無意見，及系爭土地歷次均無法拍定
    ，認定林木不具價值，而駁回伊之異議，顯有違誤，爰求予
    廢棄原裁定，另為適法之裁定。
二、按查封之效力及於查封物之天然孳息，為強制執行法第51條
    第1 項所明定。是對於土地之查封，除另有天然孳息收取全
    人外，其查封效力自及於尚未與土地分離之天然孳息。查，
    抗告人之系爭土地經執行法院強制執行查封拍賣時，其上雜
    樹林固未明列為查封標的物（見執行卷所附98年2 月17日查
    封筆錄暨指封切結），惟該雜樹林於查封時既非與土地分離
    ，即為該土地之部分，依上開規定，為查封效力所及，執行
    法院於拍定後應與土地一併點交予買受人。又該雜樹林固未
    另行單獨鑑定價格，惟抗告人於執行法院詢價期間，並未聲
    明異議，而該雜樹林雖未單獨訂有拍賣價格，然拍賣公告備
    註欄已載明「本件拍賣土地係雜樹林，現由債務人自行管理
    使用，拍定後點交」，即已表明拍賣之土地係含法律規定之
    地上林木，該底價為可經公開拍賣之機制予以檢驗，系爭13
    55、1365地號土地經第一次拍賣、第二次減價拍賣、特別拍
    賣程序（公告應買），均無人應買，至特別變賣程序始由潘
    保國以新台幣32萬8000元及46萬元之價格拍定買受，歷次拍
    賣公告均經合法送達抗告人而未據抗告人聲明異議，業經本
    院調閱上開執行審閱無誤，足認抗告人對於雜樹林未特別定
    拍賣價格乙節並無意見。從而，抗告人於拍賣程序終結後，
    始主張系爭土地上之地上物非屬拍賣範圍，並以拍定人應補
    償其地上物價額為由，對點交之執行聲明異議，為無理由。
    原裁定駁回抗告人之異議，核無不合。抗告人仍執前詞指摘
    原裁定不當，聲明廢棄，非有理由。
三、據上論結，本件抗告為無理由，依強制執行法第30條之1 ，
    民事訴訟法第495 條之1 第1 項、第449 條第1 項、第95條
    、第78條，裁定如主文。
中    華    民    國    99    年    8     月    31    日
                            民事第六庭
                                審判長法官  許明進
                                法      官  李炫德
                                法      官  徐文祥
以上正本證明與原本無異。
本件不得再抗告。
中    華    民    國    99    年    8     月    31    日
                                書  記  官  梁雅華

司法院資訊處製作；財團法人民間司法改革基金會備份。
